【裁判字號】    97,抗,216
【裁判日期】    970811
【裁判案由】    停止執行
【裁判全文】
臺灣高等法院高雄分院民事裁定           97年度抗字第216號
抗  告  人  合作金庫商銀股份有限公司
法定代理人  丙○○
代  理  人  乙○○
上列抗告人因與相對人甲○○○間停止執行事件，對於中華民國
97年7 月9 日臺灣高雄地方法院97年度審聲字第773 號所為裁定
提起抗告，本院裁定如下：
    主  文
抗告駁回。
抗告程序費用新臺幣壹仟元由抗告人負擔。
    理  由
一、本件抗告意旨略以：抗告人對債務人陸李秀鑾聲請強制執行
    ，經高雄地方法院以93年執字第26912 號受理，執行債務人
    陸李秀鑾所有如原裁定主文所示之土地及其上地上物即如原
    裁定附圖所示建物在案，詎債務人竟屢阻撓執行，先由其胞
    弟李添福提起第三人異議之訴，並聲請高雄地方法院以95年
    聲字第922 號裁定准許停止執行，而所提之第三人異議之訴
    ，經高雄地方法院以95年訴字第1821號判決敗訴確定在案，
    再由債務人之母即本件相對人甲○○○提起第三人異議之訴
    ，並聲請高雄地方法院以96年聲字第964 號裁定准許停止執
    行在案，嗣甲○○○將所提之第三人異議之訴即高雄地方法
    院97年訴字第585 號撤回，茲又以同一理由提起第三人異議
    之訴及本件停止執行，其意圖延滯執行甚明，致抗告人之損
    失無法獲得彌補，法院不應裁定准許停止執行云云。
二、按有回復原狀之聲請，或提起再審或異議之訴，或對於和解
    為繼續審判之請求，或提起宣告調解無效之訴，撤銷調解之
    訴，或對於法院依強制執行法第4 條第1 項第5 款之裁定提
    起抗告時，法院因必要情形或依聲請定相當並確實擔保，得
    為停止強制執行之裁定，強制執行法第18條第2 項定有明文
    。又按法院依強制執行法第18條第2 項定擔保金額而為准許
    停止強制執行之裁定者，該項擔保係備供債權人因停止執行
    所受損害之賠償，其數額應依標的物停止執行後，債權人未
    能即時受償或利用該標的所受之損害額，或因另供擔保強制
    執行所受之損害額定之，非以標的物之價值或其債權額為依
    據，有最高法院86年度台抗字第442 號裁定意旨可供參酌。
    經查，本件相對人以其經向高雄地方法院提起第三人異議之
    訴為理由，聲請裁定停止高雄地方法院93年度執字第26912
    號執行事件中，拍賣公告建物項編號1 所列「未保存登記建
    物建號334 號，水泥柱蓋四籠鐵架雞舍，其中二籠鐵架雞舍
    即原裁定附圖所示第一、二籠（下稱系爭雞舍），面積合計
    3963.12 平方公尺」之強制執行程序，經原法院依職權調取
    該院97年度審訴字第1876 號 第三人異議之訴、93年度執字
    第26912 號等卷宗查核屬實，相對人之聲請自為有理由，應
    予准許。原法院爰斟酌該強制執行案件係合併拍賣所查封之
    債務人所有房地全部，抗告人因停止執行不能及時由拍賣金
    額受償，受有法定遲延利息之損害，而酌定相對人之擔保金
    額新台幣8,800,000 元，裁定准許停止執行，並無違誤。至
    第三人李添福聲請停止執行之標的與本件不同，此觀抗告人
    提出之上開高雄地方法院95年聲字第922 號民事裁定，及95
    年訴字第1821號民事判決即明。又本件相對人先前所提之第
    三人異議之訴既因撤回，而致其據以聲請獲准之停止執行裁
    定，不再生法律上效力，自不影響其再為本件之聲請，苟因
    此侵害抗告人之權利，係抗告人另提起訴訟請求賠償之問題
    ，本件抗告人據以抗辯稱，本件相對人聲請本件停止執行為
    無理由，不應准許，並非有理。
三、基上，本件原法院為准許停止執行之裁定，並無不合，抗告
    人抗告指摘原裁定不當，求予廢棄原裁定，為無理由，應予
    駁回。
據上論結，本件抗告為無理由，依民事訴訟法第495 條之1 第1
項、第449 條第1 項、第95條、第78條，裁定如主文。
中    華    民    國    97    年    8     月    11    日
                            民事第五庭
                                審判長法官   蔡明宛
                                法      官   曾錦昌
                                法      官   魏式璧
以上正本證明與原本無異。
如不服本裁定應於送達後10日內向本院提出再抗告狀（並按他造
當事人之人數附繕本），並繳納再抗告費新台幣1,000 元。再為
抗告應以適用法規顯有錯誤為理由，並經本院之許可，該許可以
原裁定所涉及之法律見解具有原則上之重要性者為限，並委任律
師為代理人。
抗告人之配偶、三親等內之血親、二親等內之姻親，或抗告人為
法人、中央或地方機關時，其所屬專任人員具有律師資格並經法
院認適當者，亦得為第三審代理人。抗告人或其法定代理人具有
律師資格者及前項情形，應於提起抗告或委任時釋明之。
中    華    民    國    97    年    8     月    12    日
                                書  記  官   鄔維玲
                                                  QW


司法院資訊處製作；財團法人民間司法改革基金會備份。
